臺灣彰化地方法院刑事判決　　　　　　　　　　　　九十二年度交訴字第一四六號
　　公　訴　人　臺灣彰化地方法院檢察署檢察官
　　被　　　告　乙○○
右列被告因過失致死案件，經檢察官提起公訴（九十二年度調偵字第四五○號），訊
問被告自白犯罪，本院裁定依簡式審判程序判決如左：
    主  文
乙○○因過失致人於死，處有期徒刑陸月，如易科罰金，以參佰元折算壹日。
    事  實
一、乙○○於民國九十二年七月六日十四時六分許，駕駛車牌號碼ＱＧ─九八五一號
    自小客車，沿彰化縣田尾鄉張厝巷由北往南方向行駛，於行經張厝巷與公園路之
    無號誌交岔路口時，本應注意汽車駕駛人在行近無號誌交岔路口前，應減速慢行
    ，作隨時停車之準備，並應注意車前狀況，隨時採取必要之安全措施，以避免危
    險之發生，而當時天氣晴朗，日間自然光線，視距良好，道路舖有柏油，路況正
    常，並無障礙物或其他缺陷，且依其智識、能力亦無不能注意之情事，詎於行經
    前揭無號誌交岔路口時，竟疏未注意減速慢行，在速限四十公里路段，猶貿然以
    時速六十公里之速度行駛，且疏未注意車前狀況，貿然駕駛自小客車駛入上開交
    岔路口，適有亦疏未注意行至無號誌交岔路口，應減速慢行，作隨時停車之準備
    ，及支線道車應讓幹線道車先行之張蘭，騎乘車牌號碼ＹＨＯ─三五二號重型機
    車，搭載張胡紗，沿公園路由東往西方向行駛而來，乙○○見狀後煞避不及，致
    其駕駛之自小客車左前保險桿處與張蘭騎乘之重型機車車頭相撞，使張蘭人、車
    倒地，因而受有頭部外傷併顱內出血、多處肋骨骨折併血胸、腹部出血及骨盆骨
    折等傷害，雖經送醫急救後，仍於同日二十三時五十分許傷重不治死亡。乙○○
    於肇事後，犯罪未被發覺前，即主動向據報前往現場處理且尚不知犯罪嫌疑人之
    彰化縣警察局北斗分局警員甲○○坦承肇事，並接受本院裁判。
二、案經彰化縣警察局北斗分局報請臺灣彰化地方法院檢察署檢察官相驗後主動偵查
    起訴。
    理  由
一、訊據被告乙○○對於在右揭時、地，因駕車疏未注意減速慢行及未注意車前狀況
    ，致與被害人張蘭騎乘之機車相撞，使張蘭人、車倒地，因而受有前開事實欄所
    載之傷害，雖經送醫急救，仍傷重不治死亡之事實，坦承不諱，並有卷附道路交
    通事故調查報告表一份、肇事現場照片十四幀附在相驗卷可資佐證；而被害人張
    蘭確因本件車禍而不治死亡之事實，亦經臺灣彰化地方法院檢察署檢察官督同檢
    驗員相驗明確，製有相驗屍體證明書、驗斷書及勘驗筆錄在卷可憑，被告上開自
    白，堪信為真實。
二、按汽車駕駛人在行近無號誌交岔路口前應減速慢行，作隨時停車之準備；並應注
    意車前狀況，隨時採取必要之安全措施，道路交通安全規則第九十三條第一項第
    四款及第九十四條第三項分別定有明文。被告乙○○既考領有普通自小客車駕駛
    執照，前揭規定自應知悉，且亦為其應注意並能注意之義務，則其駕車行經上開
    號誌未正常運作之無號誌交岔路口時，理應注意減速慢行，並應注意車前狀況，
    而該路段之行車速限為時速四十公里，且當時天氣晴朗，日間自然光線，視距良
    好，道路舖有柏油，路況正常，並無障礙物或其他缺陷，此有前揭道路交通事故
    調查報告表、肇事現場照片在卷可憑，且依被告之智識、能力等情，亦無不能注
    意之情事，詎被告於行經前揭無號誌交叉路口，竟疏未注意減速慢行，在行車速
    限四十公里路段，猶貿然以時速六十公里之速度疾駛，且疏未注意車前狀況，而
未適時發現被害人騎乘機車自其左方行駛而來，並採取適當、必要之安全措施，
    致肇事使被害人受創死亡，被告之駕駛行有過失，灼然至明。又駕駛人行經無號
    誌交岔路口，支線道車應讓幹線道車先行，道路交通安全規則第九十四條第三項
    定有明文，此亦為被害人張蘭應注意並能注意之義務，是被害人疏未注意騎乘機
    車行經無號誌交岔路口時，支線道車應讓幹線道車先行，即貿然沿支線道駛入上
    開交岔路口，致生本件車禍，是被害人對於本件車禍事故之發生亦有過失，惟此
    仍不得解免被告過失罪責，附此敘明。又被害人確因本件車禍傷重不治死亡，已
    詳如前述，是被告之過失犯行與被害人之死亡間，顯有相當因果關係。本件罪證
    已臻明確，被告過失致人於死犯行，洵堪認定。
三、核被告所為，係犯刑法第二百七十六條第一項之普通過失致人於死罪。被告於肇
    事後，犯罪未被發覺前，即主動向前往現場處理之彰化縣警察局北斗分局警員甲
    ○○自首，並坦承肇事接受裁判之事實，業經證人甲○○到庭結證在卷，合乎自
    首之要件，應依刑法第六十二條前段規定，減輕其刑。爰審酌被告駕車行經無號
    誌路口未減速慢行，且疏未注意車前狀況，致撞及被害人而肇事，惟犯後坦承犯
    行，態度良好，及被害人張蘭就本件車禍之發生亦有上開過失等一切情狀，爰量
    處如主文所示之刑，並諭知易科罰金折算標準。
據上論斷，應依刑事訴訟法第二百七十三條之一第一項、第二百九十九條第一項前段
，刑法第二百七十六條第一項、第六十二條前段、第四十一條第一項，罰金罰鍰提高
標準條例第一條前段、第二條，判決如主文。
本案經檢察官郭銘禮到庭執行職務。
中      華      民      國    九十三    年      一      月    十六      日
                                  臺灣彰化地方法院交通法庭
                                    法      官  宋  恭  良
右正本證明與原本無異。
如不服本判決，應於判決送達後十日內，向本院提出上訴狀。
告訴人或被害人對於判決如有不服具備理由請求檢察官上訴者，其上訴期間之計算係
以檢察官收受判決正本之日期為準。
                                    法院書記官  劉  玫  金
中      華      民      國    九十三    年      一      月    十九      日
附錄本案論罪科刑法條全文：
中華民國刑法第二百七十六條
 (過失致死罪)
因過失致人於死者，處二年以下有期徒刑、拘役或二千元以下罰金。
從事業務之人，因業務上之過失犯前項之罪者，處五年以下有期徒刑或拘
役，得併科三千元以下罰金。
